# 请教大家一个租赁准则和投资性房地产准则的问题

提问人：qlovem 时间：2022-01-25 11:49:32
租赁准则及应用指南规定：“本准则适用于所有租赁，但下列各项除外：一是承租人通过许可使用协议取得的电影、录像、剧本、文稿等版权、专利等项目的权利.以及以出让、划拨或转让方式取得的土地使用权，适用无形资产准则；二是出租人授予的知识产权许可，适用收入准则；三是勘探或使用矿产、石油、天然气及类似不可再生资源的租赁，适用其他相关准则；四是承租人承租生物资产，适用其他相关准则；五是采用建设经营移交等方式参与公共基础设施建设、运营的特许经营权合同，适用其他相关准则和规定。”
因为租赁准则是最新制定的，并没有将房地产租赁排除在外，是不是意味着投资性房地产准则不再执行了？@chenyiwei

回答人：chenyiwei
投资性房地产准则仍然执行，不受新租赁准则影响。目前也没有发现这两项准则之间存在明显的冲突或矛盾之处。